臺灣新北地方法院三重簡易庭裁定
                                    111年度重秩字第112號
移送機關    新北市政府警察局蘆洲分局

被移送人    李學淵



被移送人因違反社會秩序維護法案件，經移送機關以111年8月25
日新北警蘆刑字第1114463812號移送書移送審理，本院裁定如下
：
    主  文
李學淵無正當理由攜帶具有殺傷力之器械，處罰鍰新臺幣伍仟元
。
扣案之開山刀壹把沒入。
    理  由
一、被移送人於下列時、地有違反社會秩序維護法之行為：
（一）時間：民國111年7月12日00時00分許。
（二）地點：新北市○○區○○街00巷00弄00號前。
（三）行為：無正當理由攜帶具有殺傷力之器械即開山刀壹把。
二、上開事實，有下列之事證明屬實：
（一）被移送人於警詢時之自白。
（二）自願受搜索同意書、搜索扣押筆錄、扣押物品目錄表及現
      場照片附卷可證。
（三）扣案開山刀1把可稽。
三、按無正當理由攜帶具有殺傷力之器械、化學製劑或其他危險
    物品者，處三日以下拘留或新臺幣3萬元以下罰鍰，社會秩
    序維護法第63條第1項第1款定有明文。本條款之構成要件，
    須行為人客觀上有攜帶具有殺傷力之器械、化學製劑或其他
    危險物品之行為，且該攜帶係無正當理由，因而有危害於行
    為人攜帶所處時空之安全情形，即足當之。依上開要件，判
    定行為人有無違反本條款非行，首須行為人有攜帶行為，次
    審酌該攜帶行為是否係無正當理由，再衡量行為人攜帶行為
    所處時空，因行為人於該時空有攜帶該類器械，而使該時空
    產生安全上危害，亦即就行為人客觀上之攜帶行為，依其攜
    帶行為之目的，考量行為人攜帶當時言詞舉動、時間、地點
    、身分等因素，據以認定其是否已構成本條款之非行。
四、被移送人雖辯稱：伊攜帶之該開山刀（下稱系爭刀械）本來
    就放在車上，為先前工作之工地撿到云云。然系爭刀械如係
    被移送人於先前之工作場所內撿到，應將系爭刀械置放在該
    工作場所，豈有隨身攜帶之理，且系爭刀械原係置於被移送
    人所駕駛車牌號碼00-0000號自用小客車之駕駛座左側，經
    被移送人取出後，警方始將之扣得，此有現場照片可證，被
    移送人亦於警詢時自承系爭刀械為其持有，益徵系爭刀械應
    係被移送人所有，堪予認定。又攜帶具殺傷力之器械是否具
    正當理由，本應綜合全案事證，於法律、道義乃至於習慣所
    應許可之範圍，客觀認定判斷之。經查，被移送人所攜帶之
    系爭刀械，為鋼質製品，質地堅硬，刀身鋒利，有扣押物品
    目錄表及查扣照片附卷足憑，如持以朝人揮砍，顯足傷人性
    命，是系爭刀械核屬具殺傷力之器械甚明，而被移送人既於
    凌晨應與他人發生爭執之友人之請，開車前往友人住處時隨
    身攜帶，其辯稱本就置於車內，顯與常情有違，要係卸責飾
    詞，不足採信。核被移送人上開所為，自屬無正當理由攜帶
    具有殺傷力之器械，應依社會秩序維護法第63條第1項第1款
    處罰。本院審酌被移送人違反之手段及其品行、素行及行為
    動機等一切情狀，裁定如主文第1項所示之處罰。
五、扣案之開山刀1把，係被移送人違反本件行為所用之物，為
    其所有，業據其供明在卷，並經認定如前，爰依社會秩序維
    護法第22條第3項之規定，併予宣告沒入。
六、依社會秩序維護法第45條第1項、第63條第1項第1款、第22
    條第3項，裁定如主文。
中　　華　　民　　國　　111 　年　　9 　　月　　2 　　日
                      臺灣新北地方法院三重簡易庭
                            法  官  彭松江
以上正本證明與原本無異。
如不服本裁定，得於裁定書送達之翌日起5日內，以書狀敘述理
由，向本庭（新北市○○區○○路0段000號）提出抗告。
中　　華　　民　　國　　111 　年　　9 　　月　　2 　　日
                            書記官  許雁婷